臺灣基隆地方法院交通事件裁定　　　　 96年度交聲字第180號
移送機關即
原處分機關　交通部公路總局臺北區監理所基隆監理站
異　議　人
即受處分人　甲○○
上列受處分人因違反道路交通管理處罰條例案件，對於交通部公
路總局臺北區監理所基隆監理站中華民國96年3月19 日所為之處
分（原處分案號：基監字第裁42-RBO155564），聲明異議，本院
裁定如下：
    主  文
異議駁回。
    理  由
一、原處分意旨略以：異議人即受處分人（下稱異議人）甲○○
    於民國96年5月15日16時39分許，駕駛車牌號碼F9-8587號自
    用小客車，由基隆市○○路往八堵方向行駛，經麥金路、安
    國橋路口，該處為設有燈光號誌管制之交岔路口，未遵守行
    車號誌逕自闖越紅燈左轉安國橋至親親幼稚園，為基隆市政
    府警察局第四分局交通稽查員警當場攔停舉發，因而依道路
    交通管理處罰條例第53條第1 項之規定，裁處異議人罰鍰新
    臺幣（下同）2千7百元，並依同條例第63條第1項第3款（原
    裁決書漏引第3款）之規定，記違規點數3點。
二、異議意旨略以：異議人確實有於96年5月15日16時30 分許，
    駕駛F9-8587 號自用小客車，在基隆市○○路往八堵方向左
    轉經安國橋至親親幼稚園，惟當時麥金路往八堵方向之號誌
    燈是綠燈，異議人將車子左轉至路口待轉，待對向車道無車
    輛時始左轉上安國橋，並非在紅燈時左轉，爰聲請撤銷原處
    分云云。
三、按行車管制號誌各燈號顯示之意義如左：「．．．二箭頭綠
    燈(一)箭頭綠燈表示僅准許車輛依箭頭指示方向行駛。」道路
    交通標誌標線號誌設置規則第206條第2項第1 款定有明文。
    又按汽車駕駛人，行經有燈光號誌管制之交岔路口闖紅燈者
    ，處1千8百元以上5千4百元以下罰鍰；汽車駕駛人有上開違
    規情形，除依原條款處罰鍰外，並記違規點數3 點，道路交
    通管理處罰條例第53條第1項、第63條第1項第3 款亦分別定
    有明文。
四、本件異議人對於其於96年5月15日16時30分許，駕駛F9-8587
    號自用小客車，由基隆市○○路往八堵方向行駛，行經麥金
    路、安國橋路口時，左轉上安國橋至親親幼稚園乙節固不爭
    執，惟矢口否認有何紅燈左轉之違規行為，並聲明異議如上
    所述。經查：證人即本件舉發員警謝忠益到庭結證稱，異議
    人於96年5月15日16時30 分許駕車經麥金路、安國橋路口，
    從麥金路左轉上安國橋至親親幼稚園，當時號誌燈為紅燈，
    該路口之號誌燈設有左轉綠燈之指示箭頭，異議人應在號誌
    燈轉換成左轉指示箭頭綠燈亮時始可左轉，當時異議人行駛
    之路段號誌燈係紅燈，然發現異議人之車輛左轉上安國橋至
    親親幼稚園，故判定異議人當時係紅燈左轉等同闖紅燈等情
    綦詳（見本院96年7月18日訊問筆錄第2頁），參以圓形綠燈
    與箭頭綠燈，不得並亮，道路交通標誌標線號誌設置規則第
    214條第1項第4 款定有明文，觀諸基隆市警察局第四分局所
    檢送之該路段路口照片，該路口係設有箭頭綠燈，故當箭頭
    綠燈亮起時，不可能同時亮起圓形綠燈，故異議人於本院訊
    問時自陳：「我通過號誌燈的時候，號誌燈是直行綠燈不是
    左轉綠燈，所以我後來左轉時並沒有辦法看到紅綠燈。」（
    見本院96年7月18日訊問筆錄第3頁），其所稱之「直行綠燈
    」應係指「直行箭頭綠燈」，異議人既係在「直行箭頭綠燈
    」（即表示僅准許車輛依箭頭指示方向直行），而非係在「
    左轉箭頭綠燈」（表示僅准許車輛依箭頭指示之方向左轉）
    亮起時「左轉」上安國橋至親親幼稚園，自與汽車行駛至交
    岔路口，其行進、轉彎應遵守燈光號誌之規定有違。再者，
    道路交通管理處罰條例第53條闖紅燈之規定，於94年12月28
    日修正時，增訂第2 項紅燈右轉之處罰規定，其立法理由謂
    「汽車紅燈右轉之違規行為，其嚴重性未若闖紅燈直行、左
    轉彎或迴轉者，爰將紅燈右轉之行為另規定於第2 項」，更
    足見闖紅燈違規行為之處罰規定，所欲規範者不僅為「紅燈
    直行」，尚且包含「紅燈左轉彎」及「迴轉」之行為，是以
    紅燈左轉亦屬立法者制定闖紅燈之處罰規定所欲規範之對象
    ，要無疑義。異議人於僅准許車輛直行之直行箭頭綠燈亮起
    時違規左轉，自屬闖紅燈，是原處分機關依前述道路交通管
    理處罰條例、違反道路交通管理事件統一裁罰基準表規定，
    裁處異議人罰鍰2千7百元並記違規點數3 點，核無違誤。本
    件異議人之異議為無理由，應予駁回。
五、據上論斷，應依道路交通案件處理辦法第19條，裁定如主文。
中　　華　　民　　國　　96　　年　　9　　月　　4  　　日
                  交通法庭法    官  林淑鳳
以上正本證明與原本無異。
對於本件裁定如有不服，應於送達後5日內， 向本院提出抗告書
狀，敘述抗告之理由，抗告於臺灣高等法院。
中　　華　　民　　國　　96　　年　　9　　月　　10 　　日
                          書 記 官  郭廷耀
